臺灣桃園地方法院刑事判決　　　　　　　　　　　　　九十三年度簡字第三四六號
　　公　訴　人　臺灣桃園地方法院檢察署檢察官
　　被　　　告　甲○○　男　二.
右列被告因違反毒品危害防制條例案件，經檢察官提起公訴（九十年度毒偵字第四三
Ｏ六號），本院訊問被告，被告自白犯罪，認為宜以簡易判決處刑，爰不經通常審判
程序，逕以簡易判決處刑如左：
    主  文
甲○○連續施用第二級毒品，累犯，處有期徒刑陸月，如易科罰金，以參佰元折算壹
日。扣案之安非他命壹包（驗餘淨重零點陸柒伍捌公克）沒收銷燬之。
    事實及理由
一、甲○○曾因竊盜案件，經本院於民國八十八年五月二十一日以八十六年易字第七
    Ｏ九號判決判處有期徒刑四月，於八十八年七月十一日確定，後於九十年四月二
    十二日執行完畢。又甲○○於八十五年間因施用第二級毒品案件，經本院裁定送
    觀察、勒戒，因無繼續施用毒品傾向，業經本院於八十八年五月二十一日以八十
　　六年易字第七Ｏ九號判決判處免刑，於八十八年七月十一日確定，復於八十九年
　  間因施用第二級毒品案件，經本院以八十九年度毒聲字第四八八三號裁定送觀察
    、勒戒，因認有繼續施用毒品傾向，復經本院以八十九年度毒聲字第五二Ｏ八號
    裁定令入戒治所施以強制戒治一年，並經臺灣桃園地方法院檢察署檢察官聲請簡
    易判決處刑，嗣經本院於八十九年九月二十九日以八十九年桃簡字第一二二Ｏ號
    簡易判決判處有期徒刑五月，於八十九年十一月二十日確定，猶不知戒除毒癮。
二、甲○○於停止強制戒治交付保護管束期間，又基於施用第二級毒品安非他命之概
    括犯意，於九十年五月十五日，在桃園縣桃園市○○路○段九八巷四二號三樓住
    處，施用第二級毒品安非他命一次，又於同年十一月一日下午五時採尿回溯前九
    十六小時內某時刻，在台灣某地區不詳處，施用第二級毒品安非他命一次，嗣於
    同年十一月一日下午一時三十分許，在桃園縣八德市○○路、新興路口處，為警
    查獲，並扣得安非他命一包（驗餘淨重Ｏ‧六七五八公克）。案經桃園縣警察局
    八德分局報請台灣桃園地方法院檢察署檢察官偵查起訴。
三、右揭事實，業據被告於本院調查中坦承不諱，且被告於九十年十一月一日凌晨下
    午五時許在警局採取之尿液，送驗結果呈安非他命陽性反應一節，此有桃園縣衛
    生局不法藥物尿液檢定書一紙在卷足稽，另扣案之粉末，經送驗結果，其成分為
    甲基安非他命，亦有國防部憲兵司令部刑事鑑識中心九十三年八月十日（93）宇
    鑑字第一Ｏ三七八號鑑驗通知書一紙存卷足證，是被告自白與事實相符，洵堪採
    信。又被告前於八十五年間因施用第二級毒品案件，經本院裁定送觀察、勒戒，
    因無繼續施用毒品傾向，業經本院於八十八年五月二十一日以八十六年易字第七
　　Ｏ九號判決判處免刑，於八十八年七月十一日確定，復於八十九年間因施用第二
　  級毒品案件，經本院以八十九年度毒聲字第四八八三號裁定送觀察、勒戒，因認
    有繼續施用毒品傾向，復經本院以八十九年度毒聲字第五二Ｏ八號裁定令入戒治
    所施以強制戒治一年，並經臺灣桃園地方法院檢察署檢察官聲請簡易判決處刑，
    嗣經本院於八十九年九月二十九日以八十九年桃簡字第一二二Ｏ號簡易判決判處
    有期徒刑五月，於八十九年十一月二十日確定等節，亦有台灣高等法院被告全國
    前案紀錄表一份在卷足憑，被告係於五年內三犯毒品危害防制條例第十條第二項
    之施用第二級毒品罪，事證明確，被告犯行堪予認定。
三、查被告施用第二級毒品犯行後，毒品危害防制條例業於九十二年七月九日修正公
    布，並自修正後六個月施行，即九十三年一月九日施行，有關施用第一、二級毒
    品之犯行，除相關刑度並未修正外，且比較修正前之同法第二十三條第一項、第
    二項之規定「依第二十條第二項強制戒治期滿或交付保護管束期滿，應由檢察官
    為不起訴之處分或由少年法庭為不付審理之裁定。」、「依前項規定為不起訴處
    分或不付審理之裁定後，五年內再犯第十條之罪不適用前項之規定。」，與修正
    後同法第二十三條第二項之規定「觀察、勒戒或強制戒治執行完畢釋放後，五年
    內再犯第十條之罪者，檢察官或少年法院（地方法院少年法庭）應依法追訴或裁
    定交付審理。」，被告本次犯行，依舊法上開規定係強制戒治期滿經由檢察官不
    起訴處分後，五年內三犯同法第十條第二項之罪，應依法追訴；依上開新法規定
    係於強制戒治執行完畢釋放後，五年內再犯同法第十條第二項之罪，亦應依法追
    訴，是無論依修正前或修正後之規定，本院對被告本件犯行，均應依法論科並無
    不同，爰依刑法第二條第一項前段規定，應適用新法處斷，核被告所為，係犯修
    正後毒品危害防制條例第十條第二項之施用第二級毒品罪。被告持有第二級毒品
    安非他命，既意在供己施用，其持有之低度行為應為施用之高度行為吸收，不另
    論罪。被告先後多次施用毒品安非他命之犯行，時間緊接，方法相同，觸犯構成
    要件相同之罪名，顯係基於概括之犯意反覆為之，為連續犯，應依刑法第五十六
    條之規定，以一罪論，並加重其刑。又被告於前因竊盜案件，經本院於八十八年
　　五月二十一日以八十六年易字第七Ｏ九號判決判處有期徒刑四月，於八十八年七
 　 月十一日確定，後於九十年四月二十二日執行完畢，有台灣高等法院被告全國前
    案紀錄表一份在卷足憑，其於五年內再犯本案有期徒刑以上刑之罪，為累犯，應
    依刑法第四十七條規定加重其刑，並遞加之。本件係檢察官依通常程序起訴之案
    件，經本院訊問後，被告自白犯罪，併表示願意接受如主文所示之刑，檢察官亦
    同意之，而向本院為上開量刑之請求，本院審酌被告於本院訊問時已自白犯行，
    犯後態度尚佳、施用之次數及犯罪所生損害等一切情狀，亦認適當，逕以簡易判
    決處刑，而量處如主文所示之刑及諭知易科罰金之折算標準。扣案之安非他命一
    包（驗餘淨重Ｏ‧六七五八公克），為查獲之毒品，應依毒品危害防制條例第十
    八條第一項前段規定沒收銷燬之。
四、本件係檢察官依通常程序起訴之案件，經本院訊問後，被告自白犯罪，認為宜以
    簡易判決處刑，爰不經通常審判程序，逕以簡易判決處刑。又本院所為右揭刑之
    宣告，在檢察官依被告意願所請求科刑範圍內，依刑事訴訟法第四百五十五條之
    一第二項規定，本判決即不得上訴，亦附此敘明。
五、臺灣桃園地方法院檢察署移送併案（九十一年度毒偵字第二三二五號）意旨略以
    ：被告甲○○於九十一年八月三十日二十三時十五分許回溯前九十六小時內某時
    刻，在台灣某地區不詳處，施用第二級毒品安非他命一次，因認被告涉有毒品危
    害防制條例第十條第二項之施用第二級毒品罪。另臺灣桃園地方法院檢察署移送
    併案（九十一年度毒偵字第三Ｏ四五號）意旨略以：被告甲○○於九十一年十一
    月八日十一時許採尿回溯前九十六小時內某時刻，在台灣某地區不詳處，施用第
    二級毒品安非他命一次，因認被告涉有毒品危害防制條例第十條第二項之施用第
    二級毒品罪。然查，被告於本院審理時供述其於九十年十一月一日下午一時三十
    分許，在桃園縣八德市○○路、新興路口處為警查獲後，即未再施用安非他命，
    直到九十一年八月中旬起才又開始施用安非他命等語（見本院九十三年七月十二
    日訊問筆錄），從而，被告於距前案近十月後，始復施用第二級毒品安非他命，
    顯係另行起意，應堪認定，是被告非承上之同一概括犯意，臺灣桃園地方法院檢
    察署上開移送併案審理部分（九十一年度毒偵字第二三二五號、九十一年度毒偵
    字第三Ｏ四五號）與被告經本院上開論罪科刑部分間，顯無連續犯之裁判上一罪
    關係可言，本院自不得就此併案審理部分併予審判，應退回臺灣桃園地方法院檢
    察署另行偵查，附此敘明。
六、依刑事訴訟法第四百四十九條第二項、第四百五十條第一項、第四百五十五條之
    一第二項，修正後毒品危害防制條例第十條第二項、第十八條第一項前段，刑法
    第二條第一項前段、第十一條前段、第五十六條、第四十七條、第四十一條第一
    項前段，罰金罰鍰提高標準條例第二條，逕以簡易判決如主文。
中　　　華　　　民　　　國　　九十三　　年　　　九　　　月　　三　　　　日
                                臺灣桃園地方法院刑事第一庭
                                    法  官  黃  梅  淑
右正本證明與原本無異。
本件不得上訴。
                                    書記官  魏  里  安
中　　　華　　　民　　　國　　九十三　　年　　　九　　　月　　三　　　　日
附錄本案論罪科刑法條：
毒品危害防制條例第十條第二項規定：
施用第二級毒品者，處三年以下有期徒刑。
毒品危害防制條例第十八條第一項規定：
查獲之第一、二級毒品及專供製造或施用第一、二級毒品之器具，不問屬於犯人與否
，均沒收銷燬之；查獲之第三、四級毒品及製造或施用毒品之器具，無正當理由而擅
自持有者，均沒入銷燬之。但合於醫藥、研究或訓練之用者，得不予銷燬。
